【裁判字號】    97,交易,134
【裁判日期】    970818
【裁判案由】    公共危險
【裁判全文】
臺灣嘉義地方法院刑事判決             97年度交易字第134號
公  訴  人  臺灣嘉義地方法院檢察署檢察官
被      告  甲○○
上列被告因公共危險案件，經檢察官提起公訴（97年度速偵字第
219 號），被告於準備程序中就被訴事實為有罪之陳述，經本院
改行簡式審判程序，判決如下：
    主  文
甲○○服用酒類，不能安全駕駛動力交通工具而駕駛，累犯，處
有期徒刑陸月，併科罰金新台幣萬元，有期徒刑如易科罰金，
罰金如易服勞役，均以新台幣壹仟元折算壹日。
    事實及理由
一、本件犯罪事實：
(一)甲○○前曾因酒後駕車犯不能安全駕駛動力交通工具罪，經
    本院以93年度嘉交簡字第361 號判決判處拘役40日，如易科
    罰金以銀元3 百元折算1 日確定；又因相同案件，經本院以
    95年度嘉交簡字第381 號判決判處有期徒刑2 月，如易科罰
    金以銀元3 百元折算1 日確定；再因相同案件，經本院以95
    年度嘉交簡字第541 號判決判處有期徒刑3 月，如易科罰金
    以銀元3 百元折算1 日確定；上開2 案經本院裁定應執行有
    期徒刑4 月，如易科罰金以銀元3 百元折算1 日確定，於民
    國96年1 月19日易科罰金執行完畢。詎其猶不知悔改，明知
    服用酒類致不能安全駕駛動力交通工具者，不得駕駛之，竟
    於97年7 月14日（起訴書誤載為17日，業經蒞庭公訴人當庭
    更正）晚間8 時30分許，在嘉義縣民雄鄉民雄工業區某麵攤
    內飲用2 瓶啤酒後，已因飲酒而精神狀況不佳、反應較慢，
    仍駕駛車牌號碼RS-3702 號自用小客車自前揭地點離開，於
    同日晚間9 時20分許，行經嘉義縣民雄鄉○○村○○○路4
    之1 號前時，為巡邏員警發現甲○○所駕駛之上開自用小客
    車行徑偏離常軌，時而加速，時而突停，顯無法正常操控，
    而予以攔檢，並於同日晚間9 時44分對甲○○施以酒精濃度
    檢測，測得其呼氣所含酒精濃度達每公升0.68毫克，因而查
    悉上情。
(二)案經嘉義縣警察局民雄分局報請臺灣嘉義地方法院檢察署檢
    察官偵查起訴。
二、本件被告所涉犯者為刑法第185 條之3 ，非死刑、無期徒刑
    、最輕本刑為3 年以上有期徒刑之罪或高等法院管轄第一審
    案件。本院行準備程序時，被告就被訴事實為有罪之陳述，
    經告知簡式審判程序之旨，並聽取檢察官及被告之意見後，
    本院爰依刑事訴訟法第273 條之1 第1 項之規定裁定進行簡
    式審判程序。故本件簡式審判程序之證據調查，依刑事訴訟
    法第273 條之2 之規定，不受同法第159 條第1 項、第161
    條之2 、第161 條之3 、第163 條之1 及第164 條至第170
    條規定之限制，合先敘明。
三、認定犯罪事實所憑證據：
(一)被告於警詢、偵查及本院審理中之自白。
(二)被告之酒精測定紀錄表、刑法第185 條之3 案件測試觀察紀
    錄表各1紙。
(三)嘉義縣警察局舉發違反道路交通管理事件通知單1紙。
四、論罪科刑：
(一)核被告所為，係犯刑法第185條之3之不能安全駕駛動力交通
    工具罪。其前曾因酒後駕車案件，經本院以95年度嘉交簡字
    第381 號判決判處有期徒刑2 月，如易科罰金以銀元3 百元
    折算1 日確定；再因相同案件，經本院以95年度嘉交簡字第
    541 號判決判處有期徒刑3 月，如易科罰金以銀元3 百元折
    算1 日確定；上開2 案經本院裁定應執行有期徒刑4 月，如
    易科罰金以銀元3 百元折算1 日確定，於96年1 月19日易科
    罰金執行完畢，業如前述，並有其臺灣高等法院被告前案紀
    錄表在卷可稽。其於受徒刑之執行完畢後，5 年以內故意再
    犯本件有期徒刑以上之罪，應依刑法第47條第1 項論以累犯
    ，並加重其刑。
(二)爰依被告之供述（見本院卷第28頁）及卷附其臺灣高等法院
    被告前案紀錄表、前案判決書，審酌：被告國中畢業之智識
    程度，從事噴漆工作、已離婚、有1 兒1 女尚待扶養之生活
    狀況，前曾3 度因酒後駕車遭本院判刑確定，明知酒精成分
    對人之意識能力具有不良影響，酒後駕車對一般往來之公眾
    及駕駛人自身皆具有高度危險性，竟再度為本件犯行，顯然
    漠視大眾交通安全，惡性非輕，惟其犯後坦承犯行，態度尚
    稱良好等一切情狀，量處如主文所示之刑，並諭知有期徒刑
    易科罰金以及罰金易服勞役之折算標準。至公訴人雖求處被
    告有期徒刑7 月，惟本院審酌刑法第57條所列被告之犯罪動
    機、目的、智識程度、犯後態度等一切情狀，認量處如主文
    所示之刑即足收懲儆之效，附此敘明。
五、依刑事訴訟法第273 條之1 第1 項、第299 條第1 項前段、
    第310 條之2 、第454 條第1 項，刑法第185 條之3 、第47
    條第1 項、第41條第1 項前段、第42條第3 項前段，刑法施
    行法第1 條之1 第1 項，判決如主文。
六、如不服本判決，應於判決送達後10日內向本院提出上訴狀，
    上訴書狀依法應敘述具體理由，如未敘述具體理由者，應於
    上訴期間屆滿後20日內補提理由書於本院（均應附繕本）。
本案經檢察官江金星到庭執行職務。
中    華    民    國    97    年     8    月    18    日
                    交通法庭  法  官  陳 蒨 儀
上列正本證明與原本無異。
中    華    民    國    97    年    8     月    22    日
                              書記官  楊 國 色
附錄本判決論罪法條全文：
中華民國刑法第185條之3
服用毒品、麻醉藥品、酒類或其他相類之物，不能安全駕駛動力
交通工具而駕駛者，處1 年以下有期徒刑、拘役或科或併科15萬
元以下罰金。


司法院資訊處製作；財團法人民間司法改革基金會備份。
